臺灣高等法院臺中分院刑事判決
111年度上易字第338號

上  訴  人  
即  被  告  蔡益進


上列上訴人因竊盜案件，不服臺灣南投地方法院110年度易緝字
第7號中華民國111年1月27日第一審判決（起訴案號：臺灣南投
地方檢察署108年度偵緝字第200號、第201號），提起上訴，本
院判決如下：
    主  文
原判決關於其附表一編號3及定執行刑部分，均撤銷。
蔡益進被訴於民國一〇八年七月三十日犯竊盜未遂部分，無罪。
其他上訴駁回。
    事  實
一、蔡益進意圖為自己不法之所有，基於竊盜之犯意，分別為下
    列竊盜行為：
  ㈠於民國108年7月28日4時30分許，騎乘其所有車牌號碼000-00
    0號重型機車，前往南投縣○○鎮○○路000巷0弄0號前停放後，
    以不詳方式竊取楊儒志所有停放在該處之車牌號碼0000-00
    號自用小貨車得逞。
  ㈡於108年7月28日7時20分起至同日18時50分止間某時許，在南
    投縣○○鎮○○街00號旁，以不詳方式竊取黃雪娟所有之車牌號
    碼000-000號重型機車得逞。
  ㈢於108年7月30日1時42分許，駕駛竊得之車牌號碼0000-00號
    自用小貨車至南投縣○○鎮○○路0段000○0號前，徒手竊取簡志
    瑤所有價值約新臺幣1萬元抽水機引擎2臺得逞。
  ㈣於108年7月30日1時51分許，駕駛竊得之車牌號碼0000-00號
    自用小貨車至南投縣○○鎮○○路000巷0弄00號前，徒手竊取簡
    連煌所有價值共約15,000元之輪圈輪胎共6只、發電機2臺得
    逞。
  ㈤於108年7月31日0時許，騎乘竊得之車牌號碼000-000號重型
    機車至南投縣○○鎮○○○路00○0號前，以不詳方式開啟李文鎮
    所有之車牌號碼00-0000號自用小貨車，著手竊取財物之際
    ，為警發現制止而未得逞。
二、案經楊儒志、黃雪娟、簡志瑤、簡連煌、李文鎮訴由南投縣
    政府警察局草屯分局報告臺灣南投地方檢察署檢察官偵查起
    訴。
    理  由
壹、證據能力之說明：
    本件認定事實所引用之卷內所有卷證資料（包含人證、物證
    、書證），並無證據證明係公務員違背法定程序所取得，與
    本案事實亦有自然之關連性，檢察官、上訴人即被告蔡益進
    （以下稱被告）於準備程序迄至本案言詞辯論終結，均不爭
    執該等卷證之證據能力或曾提出關於證據能力之聲明異議，
    且卷內之傳聞書證，亦無刑事訴訟法第159條之4之顯有不可
    信之情況或其他不得作為證據之情形，本院認引為證據為適
    當，是依刑事訴訟法第159條之4、之5等規定，下述認定事
    實所引用之證據方法均有證據能力。
貳、認定犯罪事實所憑之證據及理由：　　 
一、訊據被告就犯罪事實一㈡㈤所示犯行，均坦承不諱，但否認有
    為犯罪事實一㈠㈢㈣所示犯行，辯稱：影像中之犯罪嫌疑人並
    非其本人等語。
二、關於犯罪事實一㈡㈤犯行部分：
　　此部分犯罪事實，業經被告於本院審理時坦承不諱，核與證
    人黃雪娟、李文鎮證述情節相符，並有贓物認領保管單、車
    輛詳細資料報表（G7F-928號重型機車）、失車案件基本資
    料詳細畫面報表、G7F-928號重型機車照片、南投縣政府警
    察局草屯分局草屯派出所刑案現場照片、內政部警政署刑事
    警察局108年9月16日刑紋字第1080081100號鑑定書、南投縣
    政府警察局草屯分局刑案現場勘察報告暨採證照片、竊盜案
    竊嫌比對圖在卷可稽，而可認定。
三、關於犯罪事實一㈠犯行部分：　
  ㈠楊儒志停放在南投縣○○鎮○○路000巷0弄0號前之車牌號碼0000
    -00號自用小貨車，於108年7月28日4時30分許失竊一情，有
    報案人楊儒志調查筆錄、6953-WA號自用小貨車失竊車行軌
    跡照片黏貼紀錄表、贓物認領保管單、南投縣政府警察局車
    輛尋獲電腦輸入單在卷可稽，而可認定。
  ㈡證人莊旺耀於警詢、原審審理中證稱：108年7月28日清晨4點
    多在祝天堂簡姓公廟前空地察覺有名男子騎乘車牌號碼000-
    000號機車，形跡鬼祟地將機車停放在暗處，約20分鐘後隨
    即離開，不久又再折返並將機車停放於空地後，走至貨車旁
    後並發動貨車沿虎山路往草屯市區方向駛離，當日中午12點
    返家後，發現原先停放在空地之車牌號碼000-000號機車已
    不見蹤跡，而是換停另台車身印有福德廟贈送字眼之腳踏車
    ，其吃飽飯後，又發現有名男子騎乘車牌號碼000-000號重
    型機車前來替換該腳踏車等語。而前述車牌號碼000-000號
    機車及車身印有福德廟贈送字眼之腳踏車，均係被告所持有
    一情，亦經被告於警詢中供稱：警方所出示之照片7、8在我
    家所拍攝有一部印有福德廟贈送之自行車是我小孩蔡豐鍵所
    有的，而莊旺耀於108年7月28日清晨4時30分左右，在南投
    縣草屯鎮虎山路588巷6弄内運動，發現有一名男子騎乘一台
    機車停放在暗處，該男子走到停在空地的一部貨車旁沒多久
    貨車就發動了，經莊旺耀上前拍照確認該部普重機車號為00
    0-000是我所有等語在卷，並有車牌號碼000-000號機車車輛
    詳細資料報表在卷可佐，再酌以被告於同日竊取車牌號碼00
    0-000號重型機車得逞，已如前述。準此，被告竊取楊儒志
    所有車牌號碼0000-00號自用小貨車之犯行，足可認定。。
　㈢被告於警詢中雖辯稱係因女友張秀雲租屋在該處，始將車牌
    號碼000-000號機車停放在該空地等語，然其對於女友租屋
    處之實際地址及聯絡方式，均推諉稱「我不知道，都是她來
    找我，我沒有她的聯絡電話，就算警方帶我去現場，我也沒
    辦法認出是哪一戶」，已與常理有違，亦與其嗣於原審審理
    時辯稱係騎車前往拜訪綽號「阿虎」友人等語，明顯不符，
    足認其上開辯詞，不足採信。
四、關於犯罪事實一㈢犯行部分：
  ㈠此部分犯行，業經證人簡志瑤於警詢、原審審理時證稱：其
    於108年7月31日8時許發現抽水機引擎失竊，經調閱監視器
    畫面察看，才知竊嫌是於108年7月30日1時42分許，駕駛車
    牌號碼0000-00號自用小貨車抵達現場，隨即徒步下車竊取
    抽水機引擎共2台，並搬運至車牌號碼0000-00號自小貨車上
    等語明確，並有車牌號碼0000-00號自用小貨車於草屯鎮富
    林路3段125之1號案發現場之監視器翻拍照片、監視器影像
    中竊嫌與被告之身形、衣著比對照片在卷可稽。而被告前於
    108年7月28日竊取車牌號碼0000-00號自用小貨車得逞，已
    如前述。從而，被告犯行，應堪認定。
　㈡證人簡志瑤於原審審理時，對辯護人詢問被告與監視器影像
    中之竊嫌是否為同一人時，雖答稱：二者並非同一人等語，
    然其隨即解釋係因時間經過甚久，實際上仍無法確定二者是
    否為同一人，且本院審酌證人係透過監視器發現被告行竊，
    影像中行為人之身形等外觀，因受攝影機角度等因素影響，
    容與實際外觀有所差別，是證人前述證詞，尚無從作為有利
    被告之認定。
五、關於犯罪事實一㈣犯行部分：　　
　　此部分犯罪事實，已據證人簡連煌於警詢時證稱：我於108
    年7月30日10時許，在我所經營的店家即南投縣○○鎮○○里○○
    路000巷0弄00號前發現遭竊，經察看監視器，發現竊嫌是於
    108年7月30日1時51分許，至南投縣○○鎮○○里○○路000巷0弄0
    0號前行竊，竊嫌駕駛一部自小貨車至該處，然後下車徒步
    至我店家前翻找值錢的東西，然後竊取我所有之輪圈輪胎共
    6只及發電機2台，竊嫌是駕駛車牌號碼0000-00自用小貨車
    至現場，然後頭戴白色全罩式安全帽、口戴口罩及雙手戴手
    套後徒步走進我店門前及工地内行竊等語，並有車牌號碼00
    00-00號自用小貨車於草屯鎮草溪路527巷5弄35號案發現場
    之監視器翻拍照片、監視器影像中竊嫌與被告之身形、衣著
    比對照片在卷可稽。而被告前於108年7月28日竊取車牌號碼
    0000-00號自用小貨車得逞，已如前述。綜上，被告犯行，
    應可認定。
參、論罪之說明：　　
一、核被告就犯罪事實一㈠至㈣所為，均係犯刑法第320條第1項之
    竊盜罪；犯罪事實一㈤所為，係犯刑法第320條第3項、第1項
    之竊盜未遂罪。　　
二、被告前因詐欺案件，經臺灣高等法院100年度上易字第1481
    號判處有期徒刑2月（共4罪）、3月（共26罪）、4月（共10
    罪）、5月（共2罪）、8月、9月，應執行有期徒刑2年8月確
    定，於106年5月18日縮短刑期假釋出監並付保護管束，107 
    年1月13日保護管束期滿未經撤銷而視為執行完畢，有臺灣
    高等法院被告前案紀錄表附卷可憑。被告受徒刑執行完畢後
    ，5年內故意再犯本案之有期徒刑以上之罪，為累犯，且審
    酌被告前犯詐欺與本案竊盜，均屬財產犯罪，並無因加重其
    刑而致生罪刑不相當之情形，應依刑法第47條第1項規定，
    均加重其刑。
三、被告就犯罪事實一㈤犯行部分，已著手實施竊盜之行為而未
    遂，為未遂犯，爰依刑法第25條第2項規定，減輕其刑，並
    均依法先加後減之。被告所犯上開各罪，犯意各別，行為不
    同，應予分論併罰。
肆、上訴駁回部分：　　
    原審認被告犯罪事證明確，適用刑法第320條第1項、第3項
    規定，審酌其前有竊盜前案紀錄，仍不知悔改，恣意竊取他
    人財物，實非可取，犯罪後未見悔意，亦未賠償告訴人及被
    害人等之損失，兼衡其犯罪動機、手段及自陳高中肄業、家
    庭經濟狀況勉持、從事防水工程等一切情形，分別量處如附
    表所示之刑及諭知易科罰金之折算標準。復說明：被告於犯
    罪事實一㈢㈣所竊得之物，屬其犯罪所得，應依刑法第38條之
    1第1項前段、第3項規定，宣告沒收、追徵；犯罪事實一㈠㈡
    所竊得之小貨車及機車，均已發還告訴人，依法不予宣告沒
    收。經核原判決此部分之認事用法均無違誤，量刑及沒收亦
    屬妥適。被告猶執陳詞，否認犯罪提起上訴，則無理由，應
    予駁回。
伍、無罪部分：　　
一、公訴意旨略以：被告意圖為自己不法所有，基於竊盜犯意，
    於108年7月30日1時41分許，騎乘竊得之車牌號碼000-000號
    重型機車，前往南投縣○○鎮○○路000號前，持不明物件插入
    何憶秋所有車牌號碼00-0000號自用小貨車車門鑰匙孔，並
    拉扯門把，下手行竊何憶秋上開小貨車，惟因無法開啟車門
    而未得逞，因認被告涉犯刑法第320條第3項、第1項之竊盜
    未遂罪嫌等語。　　
二、按犯罪事實應依證據認定之，無證據不得認定犯罪事實；不
    能證明被告犯罪者，應諭知無罪之判決，刑事訴訟法第154
    條第2項及第301條第1項分別定有明文。又刑事訴訟上之證
    明資料，無論其為直接證據或間接證據，而為認定犯罪事實
    所憑，均須達於通常一般之人均不致有所懷疑，而得確信其
    為真實之程度，始得據為有罪之認定，若其關於被告是否犯
    罪之證明未能達此程度，而有合理懷疑之存在，致使無從形
    成有罪之確信，即不得遽為不利被告之認定。
三、檢察官認被告涉有此部分罪嫌，係以證人何憶秋之證詞、監
    視器翻拍照片為主要依據，訊據被告否認有何竊盜未遂犯行
    ，辯稱：影像中之犯罪嫌疑人並非其本人等語。
四、經查：何憶秋停放於南投縣○○鎮○○路000號前之車牌號碼00-
    0000號自用小貨車，於108年7月30日1時41分許，遭人企圖
    開啟車門行竊而未得逞一情，固經證人何憶秋證述在卷，然
    其係嗣後經警方調閱監視器始知悉上情，而未親眼目睹竊盜
    未遂過程，是依據其證詞，尚無從認定行竊之人即是被告。
    又檢察官雖稱竊嫌係騎乘失竊之車牌號碼000-000號重型機
    車抵達案發現場，並提出監視器翻拍照片作為佐證，然上開
    監視器翻拍照片中，並無竊嫌所騎乘機車車牌號碼之影像，
    則檢察官指稱竊嫌係騎乘車牌號碼000-000號機車一節，難
    認有據，又監視器亦未攝錄有竊嫌完整且清晰之臉部畫面，
    無法與被告為比對，是上述翻拍照片亦無從為不利被告之認
    定。再者，被告甫於108年7月30日1時42分許，駕駛車牌號
    碼0000-00號自用小貨車至南投縣○○鎮○○路0段000○0號前，
    徒手竊取簡志瑤所有抽水機引擎2臺得逞，已如前述（即犯
    罪事實一㈢），此與檢察官所指本案犯行僅相距短短1分鐘，
    被告能否有充裕之時間，使用不同交通工具，而在不同地點
    行竊，客觀上亦有疑問。綜上，檢察官所提出之證據，尚無
    法說服本院形成被告有罪之確信，復查無其他確切證據可資
    證明被告有此部分犯行，應認被告此部分之犯罪尚屬不能證
    明。原審未察，認被告有起訴書所指竊盜未遂犯行，並予論
    罪科刑，尚有未洽，被告否認犯罪提起上訴，為有理由，應
    由本院將原判決部分予以撤銷，並為被告無罪之諭知。又原
    判決與之有關之定執行刑部分，因失所附麗，應併予撤銷，
    並待本案判決確定後，另由檢察官聲請定應執行刑，附此敘
    明。
據上論斷，應依刑事訴訟法第369條第1項前段、第368條、第364
條、第301條第1項前段，判決如主文。
本案經檢察官王晴玲提起公訴，檢察官施清火到庭執行職務。
中　　華　　民　　國　　111 　年　　7 　　月　　27　　日
        　 刑事第六庭    審判長法　官  張  靜  琪
　　　　　　　　　　　　　　   法　官  許  冰  芬
 　　 　　　　　　　　　　　　 法　官  鍾  貴  堯                          
以上正本證明與原本無異。     
不得上訴。
                               書記官  何  佳  錡
　　　　　　　　　　　　　　　 
中　　華　　民　　國　　111 　年　　7 　　月　　27　　日
附表：
編號 犯罪事實    原判決主文 1 犯罪事實一㈠ 蔡益進犯竊盜罪，累犯，處有期徒刑伍月，如易科罰金，以新臺幣壹仟元折算壹日。 2 犯罪事實一㈡ 蔡益進犯竊盜罪，累犯，處有期徒刑伍月，如易科罰金，以新臺幣壹仟元折算壹日。 3 犯罪事實一㈢ 蔡益進犯竊盜罪，累犯，處有期徒刑伍月，如易科罰金，以新臺幣壹仟元折算壹日。未扣案之犯罪所得抽水機引擎貳臺均沒收，於全部或一部不能沒收或不宜執行沒收時，追徵其價額。 4 犯罪事實一㈣ 蔡益進犯竊盜罪，累犯，處有期徒刑伍月，如易科罰金，以新臺幣壹仟元折算壹日。未扣案之犯罪所得輪圈輪胎陸只及發電機貳臺均沒收，於全部或一部不能沒收或不宜執行沒收時，追徵其價額。 5 犯罪事實一㈤ 蔡益進犯竊盜未遂罪，累犯，處有期徒刑參月，如易科罰金，以新臺幣壹仟元折算壹日。